臺灣高雄地方法院民事裁定　　　　　　　 100年度聲字第63號
聲　請　人　統茂大飯店股份有限公司
法定代理人　施瑞
相　對　人　國立空中大學
法定代理人　陳松柏
上列當事人間聲請停止執行事件，本院裁定如下：
    主  文
聲請人供擔保新臺幣壹仟伍佰萬元或同額之國泰世華商業銀行股
份有限公司無記名可轉讓定期存單供擔保後，本院九十九年度司
執字第八六二五七號強制執行事件所為之強制執行程序，於本院
一００年度審重訴字第一一八號債務人異議之訴事件判決確定前
應暫予停止執行。
    理  由
一、按有回復原狀之聲請，或提起再審或異議之訴，或對於和解
    為繼續審判之請求，或提起宣告調解無效之訴，撤銷調解之
    訴，或對於法院依強制執行法第4 條第1 項第5 款之裁定提
    起抗告時，法院因必要情形或依聲請定相當並確實擔保，得
    為停止強制執行之裁定，強制執行法第18條第2 項定有明文
    。再者，法院依強制執行法第18條第2 項定擔保金額而為准
    許停止強制執行之裁定者，該項擔保係備供債權人因停止執
    行所受損害之賠償，其數額應依標的物停止執行後，債權人
    未能即時受償或利用該標的所受之損害額，或因另供擔保強
    制執行所受之損害額定之，非以標的物之價值或其債權額為
    依據，有最高法院86年度台抗字第442 號裁定意旨可供參酌
    。
二、經查：
  (一)聲請人以其已向本院提起債務人異議之訴，經本院以100 年
    度審重訴字第118 號（下稱系爭本案事件）受理為由，聲請
    裁定停止本院99年度司執字第86257 號強制執行事件（下稱
    系爭執行事件）所為之強制執行程序，經本院依職權調取系
    爭本案事件卷證審究後，認聲請人之聲請於法並無不符，應
    予准許。
  (二)又相對人即執行債權人於系爭執行事件中請求命聲請人自門
    牌號碼高雄市鼓山區○○○路45 3號房屋（下稱系爭房屋）
    遷出，並交還系爭房屋予原告（見本院卷第16頁），而系爭
    房屋係第三人教育部所有，有建物登記謄本在卷可稽（見系
    爭本案事件卷第13頁），教育部原將系爭房屋出租供相對人
    使用，雙方約定租期自民國93年1 月1 日起至98年12月31日
    止，租期屆滿如經教育部評估經營績效良好，得續約承租1
    次，租期為3 年，每年租金為新台幣（下同）241 萬元，相
    對人並應繳納履約保證金241 萬元，該保證金於契約期滿或
    終止時，經相對人將系爭房屋回復原狀並無償交還教育部點
    收認可後，始由教育部無息退還，倘相對人逾期未交還系爭
    房屋，則相對人應依遲延遷離日數，每日給付教育部按年租
    金1%計算之違約金，並賠償因此所生之損害及教育部聲請法
    院強制執行之費用，有卷附租賃契約（下稱系爭租約，見系
    爭本案事件卷第15頁、第16頁、第19頁、第20頁）為憑，足
    見相對人如未能取回系爭房屋，將因不能遵期返還系爭房屋
    予教育部，而對教育部負有違約金及預期可得租金利益喪失
    之損害賠償責任，是以本件應按相對人因停止執行未能取回
    系爭房屋，預期可能對教育部負擔之賠償責任範圍，計算相
    對人未能即時取回系爭房屋所受之損害額。
  (三)聲請人固主張依兩造為管理使用系爭房屋所簽立合作共同經
    營管理契約（下稱系爭合作經營契約）約定之定額權利金每
    月30萬元、經營權利金每月111,181 元，合計411,181 元，
    計算自100 年4 月14日起至101 年12月31日止之續約存續期
    間權利金8,429,211 元（即411,181 ×20.5=8,429,211），
    作為相對人因停止執行未能取回系爭房屋之損害範圍云云。
    惟相對人既非系爭房屋所有權人，自不宜以相對人取回系爭
    房屋後，因使用系爭房屋可得預期之利益，作為相對人未能
    取回系爭房屋之損害範圍，聲請人前開主張尚非可採。
  (四)本院審酌系爭執行事件停止執行時間，須俟系爭本案事件判
    決確定為止，而系爭本案事件訴訟標的金額逾150 萬元，係
    屬得上訴第三審事件，依各級法院辦案期限實施要點規定，
    民事第一審審判案件為1 年4 個月，第二、三審均為2 年，
    估算相對人因停止執行致延宕受償之期間為5 年4 個月，是
    依系爭租約所定違約金，計算相對人因停止執行可能受損害
    金額為46,922,700元（即2,410,000 ×1%×{365×[5+1/3]}
    =46,922,700 ，不滿1 日者以1 日計，元以下四捨五入），
    再參諸前開約定違約金得依民法第252 條規定予以酌減等情
    以觀，爰酌定本件擔保金為1,500 萬元。
三、依強制執行法第18條第2 項，裁定如主文。
中    華    民    國    100   年    4     月    15    日
                  民事第二庭  法  官   賴文姍
正本係照原本作成。
如對本裁定抗告須於裁定送達後10日內向本院提出抗告狀，並繳
納裁判費新台幣1,000 元。
中    華    民    國    100   年    4     月    15    日
                              書記官   賴朱梅